# 这笔费用属不属于长期应付职工薪酬

提问人：suyundem 时间：2020-06-08 15:45:31
2000 年，A公司破产，依据文件当时A公司的员工可以选择参与破产安置，也可以选择继续在B公司上岗，选择破产安置的，在 2000 年便已支付了一笔破产安置费，选择继续上岗和保留劳动关系的，当时不发放安置费，但是在退休之前，如果和企业解除了劳动关系，同样可以获得一笔破产安置费。
B公司承接了A公司破产安置工作， 2000 年收到A交来的安置费，B公司陆续对解除劳动关系的人员支付破产安置费， 2019 年底，账面破产安置费已付完，并承担了多余的破产安置费，公司将多余的安置费转入营业外支出。截止目前，B公司仍需支付剩余员工的破产安置费。
请教陈版，预计将要支付的这笔破产安置费是否属于长期应付职工薪酬，是否应一次性确认成本费用呢？还是在每年支付时，按照支付金额计入当期损益？如果B公司还能从政府那里获得一笔破产安置费，那B公司是不是不能将支付的破产安置费计入费用，而是作为一笔代收代付款处理？

回答人：chenyiwei
这部分“预计将要支付的这笔破产安置费”是由以前年度承接A公司破产安置工作导致承担的现时义务，理论上应在精算基础上确认为成本费用（其主体部分在以前年度就应计入损益，而不是到 2019 年内账面破产安置费已付完后才计提确认）。以前年度如果一直未进行精算调整，严格来说是存在会计差错的。

提问人：suyundem 时间：2020-06-09 10:54:53
陈版，您好，如果后续这个破产安置费政府还会给钱给B公司，那是不是可以理解为这不是现实义务，不需要在以前年度计提成本费用，而只是代扣代缴了吧。

回答人：chenyiwei
两笔交易，一笔是现时义务，另一项是政府补助。这两者是相对独立的。不可能没有收到政府补助就不负有支付补偿款的义务。

提问人：suyundem 时间：2020-06-26 13:07:00
陈版，您好，关于这个问题，我还想再补充一点，当时破产委员会一次性支付了 2000 万给B公司，因为A公司的人员基本都转移到了B公司，所以由B公司来支付给员工这笔破产安置费。当时这笔钱已经算到了每个人的头上，且进行了公示，只不过当时没有实际进行发放。B公司将该笔钱作为定期一直存在银行。请问这笔钱需要并表吗？

回答人：chenyiwei
也需要纳入B公司帐内，包括该笔存款和对应的支付义务都需要体现。